臺灣臺南地方法院柳營簡易庭民事判決
110年度營小字第585號
原      告  湯倚綸  
被      告  蔡菀秦  

上列當事人間請求返還設備費用事件，經本院柳營簡易庭於民國
110年10月5日言詞辯論終結，判決如下：
    主      文
一、被告應給付原告新臺幣90,000元，及自民國110年8月10日起
    至清償日止，按週年利率百分之5計算之利息。
二、訴訟費用新臺幣1,000元由被告負擔。
三、本判決得假執行。
    事實及理由
一、原告起訴主張：兩造自民國110年3月1日起至110年5月8日止
    ，合資經營東森直銷與販售地瓜球，因被告嗣後不願繼續與
    原告合作經營，造成原告受有財產及精神上損失，被告乃於
    110年5月8日在雲林縣斗六市某便利商店外簽立債權同意書(
    下稱系爭同意書)，同意返還原告於合資期間內，為經營上
    開事業所支出之軟、硬體設備費用共計新臺幣(下同)90,000
    元(下稱系爭費用)，詎原告屢次催討，被告均置之不理，爰
    依系爭同意書請求被告返還上開款項等語。並聲明：如主文
    第1項所示。
二、被告則以：被告係遭原告以異議狀所附LINE對話內容脅迫始
    簽立系爭同意書，同意返還系爭費用，被告主張撤銷上開遭
    脅迫而同意給付系爭費用之意思表示。並聲明：原告之訴駁
    回。
三、得心證之理由：
(一)兩造自110年3月1日起至110年5月8日止，合資經營東森直銷
    與販售地瓜球，嗣被告不願繼續與原告合作，而於110年5月
    8日在上開便利商店外，簽立系爭同意書予原告等情，為兩
    造所不爭執，堪認為真實。
(二)民法第92條第1項前段規定，因被詐欺或被脅迫而為意思表
    示者，表意人得撤銷其意思表示，而所謂因被脅迫而為意思
    表示，係指因相對人或第三人以「不法危害」之言語或舉動
    加諸表意人，使其心生恐怖，致為意思表示而言。當事人主
    張其意思表示係因被詐欺或脅迫而為之者，應就其被詐欺或
    被脅迫之事實，負舉證之責任（最高法院95年度台上字第29
    48號民事裁判意旨參照）。被告抗辯其乃受原告脅迫始簽立
    系爭同意書，同意返還原告系爭費用，依上開說明，此部分
    事實自應由被告舉證證明之。經查：
 1、被告所提出兩造間之LINE對話紀錄中，原告固曾傳送「我跟
    妳玩，我可以翻出妳所有朋友，不信妳可以試看看，要帶黑
    的，還帶警察，給妳選，不是砸。」、「沒用只好走硬的，
    到時候妳會很難看，不只妳，妳全家都會很難看」、「看要
    叫人，我送雞蛋去妳家，噴漆、傳單，還是要報警，妳自己
    選」、「妳家門口再來會很熱鬧，再來是妳媽公司」、「我
    陪妳玩，一定會找到妳媽公司」、「妳家鄰居也全都會知道
    ，我都印好了，我會幫妳宣傳妳的作為」、「軟的不吃是吧
    ，那我就來硬的了，妳們好好等著」等訊息予被告，有LINE
    對話內容可佐，然由兩造提出之LINE對話內容觀之，上開訊
    息乃於110年5月13日後原告所傳送，而被告係於110年5月8
    日簽立系爭同意書，則原告110年5月13日以後所為之行為，
    自無從影響被告110年5月8日所為之意思表示，被告上開抗
    辯，自不足採。
 2、被告另提出其Instagram(下稱IG)之訊息內容，指稱原告使
    用IG帳號「yillannm」傳送如附表所示之訊息(下稱系爭訊
    息)，對其為脅迫，然原告否認有傳送上開訊息，被告本應
    證明係原告所傳送，惟因被告自承原告係於110年5月16日所
    傳送，如前所述，縱為原告所傳送上開訊息，亦無從影響被
    告110年5月8日所為之意思表示，被告上開抗辯，自不足採
    。
 3、從而，被告既無從依民法第92條撤銷其所為簽立系爭同意書
    之意思表示，其自應受系爭同意書之拘束，原告依系爭同意
    書向被告請求90,000元，於法有據，應予准許。
四、給付無確定期限者，債務人於債權人得請求給付時，經其催
    告而未為給付，自受催告時起，負遲延責任。其經債權人起
    訴而送達訴狀，或依督促程序送達支付命令，或為其他相類
    之行為者，與催告有同一之效力；遲延之債務，以支付金錢
    為標的者，債權人得請求依法定利率計算之遲延利息；應付
    利息之債務，其利率未經約定，亦無法律可據者，週年利率
    為百分之5，民法第229條第2項、第233條第1項前段及第203
    條分別定有明文。查本件支付命令係於110年8月9日送達予
    被告，有本院送達證書1份附卷可查，是原告請求被告給付
    自110年8月10日起至清償日止，按週年利率百分之5計算之
    法定遲延利息，為有理由，應予准許。
五、從而，原告依系爭同意書請求被告給付如主文第1項所示之
    金額、利息，為有理由，應予准許。又本件係就民事訴訟法
    第436條之8第1項規定之小額訴訟事件所為被告敗訴之判決
    ，依民事訴訟法第436條之20之規定，應依職權宣告假執行
    。
六、按訴訟費用，由敗訴之當事人負擔；法院為訴訟費用之裁判
    時，應確定其費用額，民事訴訟法第78條、第436條之19第1
    項分別定有明文。經核本件訴訟費用為1,000元（即第一審
    裁判費），依上開規定，自應由敗訴之被告負擔，爰確定訴
    訟費用負擔如主文第2項所示。
七、據上論結，本件原告之訴為有理由，依民事訴訟法第436條
    之23、第436條第2項、第78條、第436條之19第1項、第436
    條之20，判決如主文。
中    華    民    國   110    年   10     月     19   日
                  臺灣臺南地方法院柳營簡易庭
                              法      官  陳  協  奇
以上正本係照原本作成。
如不服本判決，應於送達後20日內，向本院提出上訴狀並表明上
訴理由（依民事訴訟法第436條之24第2項之規定，對於小額程序
之第一審判決提起上訴，非以其違背法令為理由，不得為之），
如於本判決宣示後送達前提起上訴者，應於判決送達後20日內補
提上訴理由書（須附繕本）。且上訴狀內應記載表明（一）原判
決所違背之法令及其具體內容。（二）依訴訟資料可認為原判決
有違背法令之具體事實。 
中　　華　　民　　國　　110 　年　　10　　月　　19　　日
                              書　記　官  黃  玉  真   
附表： 今天印10張去妳家外面撒，再來會有人去宣傳，去妳媽的公司，會有人跟妳媽到公司，然後發給全公司，再來妳工作的地方，也會有人跟著妳去，再繼續發。如果妳們全家都那麼不要臉，大家就這樣玩喔，哈哈哈ㄏㄚ。看ㄚ，妳的朋友們，全部知道妳欠錢、說謊，今天晚上10點，妳家門口，大家走著瞧，好玩嗎？